【裁判字號】    90,台上,6925
【裁判日期】    901108
【裁判案由】    常業竊盜
【裁判全文】
最高法院刑事判決                                九十年度台上字第六九二五號
    上  訴  人  甲○○
    選任辯護人  吳建勛律師
                游雪莉律師
右上訴人因常業竊盜案件，不服台灣高等法院高雄分院中華民國九十年八月二十二日
第二審判決（九十年度上訴字第一○四三號，起訴案號：台灣屏東地方法院檢察署八
十九年度偵字第四六一六號），提起上訴，本院判決如左：
    主  文
上訴駁回。
    理  由
按刑事訴訟法第三百七十七條規定，上訴於第三審法院，非以判決違背法令為理由，
不得為之，是當事人提起第三審上訴，應以原判決違背法令為理由，係屬法定要件。
如果上訴理由狀並未依據卷內訴訟資料，具體指摘原判決不適用何種法則或如何適用
不當，或所指原判決之違法情事，顯與法律規定得為第三審上訴理由之違法情形不相
適合時，均應認其上訴為違背法律上之程式，予以駁回。本件原判決綜合證據調查之
結果，撤銷第一審不當之判決，改判論處上訴人甲○○以犯竊盜罪為常業罪刑，並諭
知應於刑之執行前，令入勞動場所強制工作三年之保安處分，已詳敘所憑之證據及認
定之理由，從形式上觀察，並無違背法令之處。查上訴人於原審審理時，已明確供稱
係於民國八十九年八月五日下午五時許，在高雄市苓雅區○○○路九一號前竊得被害
人吳國貿所有裕隆牌自用小客車一部（見原審卷第七六頁），核與吳國貿所指失竊時
、地相符，原判決於理由內稱上訴人已供陳於上述時、地竊取吳國貿所有自用小客車
一部，自無所指證據上理由矛盾之違法情形存在。而供犯罪所用之物，依刑法第三十
八條第三項之規定，以屬於犯人者為限得予沒收，與同條第一項第一款之違禁物或其
他特別規定必須沒收之物不許法院自由裁量者，迥不相同，原判決對於得沒收之鑰匙
及螺絲起子既未諭知沒收，自無須於理由內予以說明，不生判決不備理由之違法。另
扣案之空氣壓縮機及起重機，非上訴人犯竊盜罪所用之物，原判決認不能宣告沒收，
已於理由內予以說明，上訴人指應依法宣告沒收，亦與被告為自己利益請求救濟之上
訴制度本旨相違。又上訴人於原審並未聲請傳訊鐵皮屋屋主及證人羅志強，原審未予
傳訊，並無違法可言。末查，第三審為法律審，應以第二審所確定之事實為判決之基
礎，故於第三審上訴中不得主張新事實，上訴意旨，並未依據卷內資料具體指摘原判
決如何違背法令，徒憑己意，對於原審認事及用法之職權行使，任意指摘，並於法律
審之本院主張係為陳經成（業據判決無罪確定）承擔所有罪責云云，核屬新事實之提
出，難謂已符合首揭法定上訴要件，其上訴違背法律上之程式，應予駁回。
據上論結，應依刑事訴訟法第三百九十五條前段，判決如主文。
中      華      民      國     九十     年     十一     月      八      日
                              最高法院刑事第六庭
                                  審判長法官  謝  家  鶴
                                        法官  洪  文  章
                                        法官  花  滿  堂
                                        法官  陳  世  淙
                                        法官  洪  佳  濱
      右正本證明與原本無異
                                              書  記  官
中      華      民      國     九十     年     十一     月     三十     日


司法院資訊處製作；財團法人民間司法改革基金會備份。
